【裁判字號】    89,訴,745
【裁判日期】    891107
【裁判案由】    準強盜等
【裁判全文】
臺灣臺北地方法院刑事判決                        八十九年度訴字第七四五號
    公  訴  人  臺灣臺北地方法院檢察署檢察官
    被      告  戊○○
右列被告因加重竊盜案件，經檢察官提起公訴（八十九年度偵字第七一０七、九六四
九號），及移送併辦（臺灣士林地方法院檢察署八十九年度偵字第三七五八、九一二
０）乙○判決如左：
    主      文
戊○○連續結夥三人以上，攜帶兇器，毀越安全設備竊盜，累犯，處有期徒刑參年貳
月；應於刑之執行前令入勞動處所強制工作參年；附表所示之物均沒收。
    事      實
一、戊○○有多次竊盜、傷害、偽造文書等前科，並曾於七十三年及八十一年間二次
    因竊盜案件，於刑之執行前令入勞動處所強制工作；於八十二年間又因竊盜及偽
    造文書等案件，分別被判處有期徒刑五年及有期徒刑十月，於八十四年八月廿二
    日送監執行，於八十六年八月十四日縮短刑期假釋出監，於八十八年三月廿三日
    縮刑期滿執行完畢。
二、戊○○仍不知悔悟，且仍有犯罪之習慣，竟基於意圖為自己不法所有之概括犯意
    ；或單獨或共同或結夥三人以基於竊取他人之物之犯意聯絡，而有左列犯行：
（一）戊○○於八十九年二月廿八日凌晨，單獨持己有客觀上足以危害他人生命、身
      體安全之螺絲起子，至夜間無人居住之台北市○○區○○路四十八號一樓，己○○所經營之「炫服飾店」，用螺絲起子撬開「炫服飾店」後鐵門，毀壞門扇
      ，侵入「炫服飾店」，竊取店內服飾約二百件及玉飾、別針、珠寶、項鍊、戒
      指等物（價值共約三十至四十萬元間）。
（二）戊○○與劉榮馴二人於八十九年三月五日凌晨，至夜間無人居住之台北市○○
      區○○路三段三十三號，甲○○所經營販賣五金之昶福股份有限公司，由戊○○持己有客觀上足以危害他人生命、身體安全之切割刀，毀壞該公司之安全設
      備鐵窗，由窗戶侵入，竊取該公司內之五金材料乙批（價值約五萬元）。
（三）戊○○夥同丁○○及姓名、年籍均不詳綽號「阿財」之成年男子，於八十九年
      四月三日凌晨二時許，至夜間無人居住之台北市○○○路四十之一號，庚○○
      所經營之寶祥銀樓有限公司，爬上該銀樓鐵皮屋頂，共同持戊○○所有客觀上
      足以危害他人生命、身體安全之螺絲起子、老虎鉗、鋸子及鐵撬，撬開屋頂鐵
      皮，毀壞屋頂鐵皮之安全設備，由屋頂侵入，竊取該公司內之現金、黃金、手
      飾、玉手環乙批（價值約八十萬元）。
（四）於八十九年四月四日清晨四時三十分許，戊○○持己有手電筒一支及手套一雙
      ，另丁○○持己有手電筒一支、手套一雙、開鎖鐵絲二支及客觀上足以危害他
      人生命、身體安全之瓦斯噴霧器一支，踰越牆垣，翻牆進入台北市中山區○○○路○段五十二號大同公司，徒手打開董事長宿舍大門（該大門未上鎖），竊
      取丙○○○所有之茶葉、紀念幣、天然水晶、手錶、對筆、皮夾、項鍊等財物
      （價值約四、五千元）；得手後，經保全人員林高貴發現追捕，戊○○乘隙翻
      牆逃逸，丁○○為脫免逮捕，個別起意，當場持隨身攜帶之瓦斯噴霧器，噴向
      保全人員林高貴頓使林高貴鼻子及眼睛感覺相當不適；丁○○乘林高貴一時身
      體不適，欲翻牆逃逸，雙手並已攀住圍牆上沿，仍被林高貴在圍牆邊，抓住雙
      腳拉下來加以制伏，報警處理，始循線查獲上情。
三、案經台北市政府警察局中山分局報請臺灣臺北地方法院檢察署檢察官偵查暨檢察
    官自動檢舉偵查起訴及移送併辦。
    理      由
一、右揭犯罪事實，迭據被告戊○○於警訊時及偵審中供承不諱，核與被害人昶福股
    份有限公司負責人甲○○、寶祥銀樓負責人庚○○、丙○○○及炫服飾店負責人
    己○○之夫施學能於警訊時之指述及證人大同公司保全人員林高貴於警訊時之證
    述情節均相符合；此外，並有丙○○○立據之贓物認領保管收據二張及如附表編
    號四之作案工具扣案可資佐證；按「被告之自白，非出於強暴、脅迫、利誘、詐
    欺、違法羈押或其他不正之方法，且與事實相符者，得為證據」「被告之自白，
    不得作為有罪判決之唯一證據，仍應調查其他必要之證據，以察其是否與事實相
    符。」刑事訴訟法第一百五十六條第一項、第二項分別定有明文；乙○依（一）
    被害人昶福股份有限公司負責人甲○○、寶祥銀樓負責人庚○○、丙○○○及炫
    服飾店負責人己○○之夫施學能於警訊時之指述及證人大同公司保全人員林高貴
    於警訊時之證述；（二）丙○○○立據之贓物認領保管收據二張及如附表編號四
    之作案工具扣案等補強證據，足資擔保被告戊○○於警訊中及偵審中就前開犯罪
    事實所為之任意性自白具有相當程度之真實性，而使得乙○確信被告戊○○前述
    自白之犯罪事實確屬真實；事證明確，被告戊○○連續加重竊盜之犯行，洵堪認
    定。
二、按螺絲起子、切割刀、老虎鉗、鋸子、鐵撬及瓦斯噴霧器等物，客觀上均足以危
    害他人生命、身體安全，係屬兇器；另鐵門、鐵窗及鐵皮屋頂等各有防閑作用，
    均屬安全設備；核被告戊○○所為係犯刑法第三百二十一條第一項第二款、第三
    款（竊取己○○所經營之炫服飾店及甲○○所經營之昶福股份有限公司部分）、
    第三百二十一條第一項第二款、第三款、第四款（竊取庚○○所經營之寶祥銀樓
    部分）、第三百二十一條第一項第一款、第二款、第三款（竊取丙○○○部分）
    ；就被告戊○○（一）竊取甲○○所經營之昶福股份有限公司之犯行，渠與劉榮
    馴二人間，（二）竊取庚○○所經營之寶祥銀樓之犯行，渠與丁○○及姓名、年
    籍均不詳綽號「阿財」之成年男子等三人間，（三）竊取丙○○○之犯行，渠與
    丁○○二人間，分別有犯意聯絡及行為分擔，均為共同正犯；被告戊○○先後多
    次竊盜行為，時間緊接，觸犯基本犯罪構成要件相同之罪名，顯係基於概括犯意
    為之，應論以較重之刑法第三百二十一條第一項第二款、第三款及第四款加重竊
    盜罪之一罪，並依法加重其刑。又被告戊○○有事實欄所載前科執行情形，有臺
    灣高等法院檢察署刑案紀錄簡覆表在卷可稽，五年內再犯有期徒刑以上本案之罪
    ，為累犯，應依法遞加重其刑；爰審酌被告平日素行、犯罪動機、目的、手段、
    所生之危害及犯罪後之態度等一切情狀，量處如主文所示之刑。另酌被告戊○○
    有多次竊盜、傷害、偽造文書等前科，並曾於七十三年及八十一年間二次因竊盜
    案件，於刑之執行前令入勞動處所強制工作，且除本件連續加重竊盜犯行外尚涉
    及多起強盜案件（由台灣士林地方法院審理中），所得均供己花用，幾經刑罰處
    遇均未能收其效，顯見其有犯罪之習慣並有再犯之虞，應有加強他律矯治之必要
    ，爰依竊盜犯贓物犯保安處分條例第三條第一項第一款規定宣告應於刑之執行前
    令入勞動處所強制工作三年，以收矯治之效。
三、如附表編號一、二、三所示之物及如附表編號四戊○○所有之手電筒一支、手套
    一雙，均係供犯罪所用之物，且均屬被告戊○○所有，雖未扣案，但不能證明業
    已費失，併依法均宣告沒收。另扣案如附表編號四所示手電筒一支、手套一雙、
    開鎖鐵絲二支及瓦斯噴霧器一個等物，亦均係供犯罪所用之物，且屬共同被告丁○○所有，亦併依法均宣告沒收。
四、有關被告戊○○竊取己○○所經營之炫服飾店及甲○○所經營之昶福股份有限公
    司之犯行，雖未經檢察官起訴，然此與已起訴部分具有連續犯之裁判上一罪關係
    ，而為起訴效力所及，依刑事訴訟法第二百六十七條規定，乙○應併予審究。
據上論結，應依刑事訴訟法第二百九十九條第一項前段，刑法第二十八條、第五十六
條、第三百二十一條第一項第二款、第三款、第四款、第四十七條、第三十八條第一
項第二款、竊盜犯贓物犯保安處分條例第一條、第三條第一項第一款、第四條、第五
條第一項前段，判決如主文。
本案經檢察官王巧玲到庭執行職務
中      華     民      國      八十九      年    十一     月     七     日
                                      臺灣臺北地方法院刑事第六庭
                                          法  官   梁耀鑌
右正本證明與原本無異。
如不服本判決，應於判決送達後十日內向乙○提出上訴狀 (應附繕本) ，上訴於
臺灣高等法院。
                                          書記官    梁淑時
中      華      民      國      八十九      年    十一    月     十     日
附錄本案論罪科刑法條全文
刑法第三百二十一條
犯竊盜罪而有左列情形之一者，處六月以上五年以下有期徒刑：
一、於夜間侵入住宅或有人居住之建築物、船艦或隱匿其內而犯之者。
二、毀越門扇、牆垣或其他安全設備而犯之者。
三、攜帶兇器而犯之者。
四、結夥三人以上而犯之者。
五、乘火災、水災或其他災害之際而犯之者。
六、在車站或埠頭而犯之者。
前項之未遂犯罰之。
附表
編號
一、螺絲起子一支。
二、切割刀一支。
三、螺絲型起子、老虎鉗、鋸子及鐵撬各一支。
四、手電筒二支（丁○○持有之一支扣案、戊○○持有之一支未扣案）、手套二雙
    （丁○○持有之一雙扣案、戊○○持有之一雙未扣案）、開鎖鐵絲二支（扣案）
    及瓦斯噴霧器一個（扣案）。


司法院資訊處製作；財團法人民間司法改革基金會備份。
